宣　示　判　決　筆　錄
　　原　　　告　劉翎　　


　　訴訟代理人　陳麗珍律師（法扶律師）
　　被　　　告　楊中義　


　　訴訟代理人　陳慧錚律師（法扶律師）
　
上列當事人間110年度簡字第91號請求損害賠償事件，於中華民
國110年10月28日下午4時10分在臺灣橋頭地方法院民事法庭4公
開辯論後當庭宣示判決，出席職員如下：
　
　　法　　　官　劉建利
　　書　記　官　謝群育
　　通　　　譯　劉翰謙
　
到庭關係人：
　　原告訴訟代理人　陳麗珍律師
　　被告訴訟代理人　陳慧錚律師
　
書記官朗讀案由。
法官朗讀主文宣示判決。
　
    主      文
被告應給付原告新臺幣貳佰柒拾陸萬捌仟柒佰參拾伍元，及自民
國108年11月30日起至清償日止，按年息百分之五計算之利息。
原告其餘之訴駁回。
本判決第一項得假執行。但被告如以新臺幣貳佰柒拾陸萬捌仟柒
佰參拾伍元為原告預供擔保後，得免為假執行。
    事實及理由要領
壹、程序部分：
    按民事訴訟法第427條第2項於民國110年1月20日經總統令公
    布修正第11款，新增本於道路交通事故有所請求而涉訟之事
    件，不問其標的金額或價額一律適用簡易程序，並於公布後
    2日即110年1月22日起生效。上開公告施行後，於修正前已
    繫屬之事件，其法院管轄權及審理程序，未經終局裁判者，
    適用修正後之規定，曾經終局裁判者，則適用修正前之規定
    ，民事訴訟法施行法亦增訂第4條之1之規定。從而，本件原
    告係本於車禍事故請求侵權行為損害賠償，按其訴訟標的金
    額，原應適用通常程序處理，然依修正後之民事訴訟法第
    427條第2項第11款規定，應適用簡易訴訟程序辦理，又本件
    既於首揭規定修正前已繫屬本院，由本院109年訴字415號行
    審理程序，於生效施行時尚未經終局裁判，揆之上開民事訴
    訟法施行法第4條之1第1款規定，即應改行簡易程序，先予
    敘明。
貳、實體部分：
一、本件事實（含兩造之攻防）：
  ㈠原告於民國107年11月16日下午4時42分許，騎乘車牌號碼
    000- 0000號普通重型機車，行經高雄市楠梓區右昌街及軍
    校路、藍約翰路交岔口處時，與被告騎乘腳踏車闖紅燈而發
    生碰撞（下稱系爭事故），致原告人車倒地，經送往國軍高
    雄總醫院左營分院急診診斷受有頭部外傷併顱內出血（下稱
    系爭傷害），入住加護病房，並於107年11月17日接受頭顱
    穿洞併顱內壓監視器置放手術，原告出院後仍持續於左營分
    院神經外科門診診療、於復健科進行復健，迄今仍遺存頭痛
    、眩暈、健忘、失眠等症狀，右側肢體仍乏力。
  ㈡原告主張：
    原告因系爭事故致受有系爭傷害，並致中樞神經遺存障害，
    生活起居需他人照顧，並應避免激烈運動、負重及從事粗重
    工作，原告因此需專人看護50日，終生已無法回復原來工作
    ，精神狀況亦大受影響。而系爭事故之發生係因被告之過失
    行為所致，原告並受有醫藥費用6,920元、醫療器材費用
    30,421元、看護費用82,000元、減少工作收入4,552,348元
    、精神慰撫金200,000元之損害，上開金額共計4,871,689元
    ，被告自應負損害賠償之責。爰依民法第184條第1項前段、
    第193條第1項、第195條第1項規定，請求被告賠償原告
    4,871,689元。並聲明：㈠被告應給付原告4,871,689元，及
    自起訴狀繕本送達翌日起至清償日止，按年息5%計算之利息
    。㈡願供擔保，請准宣告假執行。
  ㈢被告則以：
    系爭事故之發生係因被告存在過失行為，而原告因系爭事故
    支出醫藥費用6,920元、醫療器材費用30,421元、看護費用
    82,000元等情，被告均不爭執。惟原告提出之診斷證明書，
    其中治療經過及處置意見僅建議原告避免粗重工作，並未載
    明原告終生不能工作，且縱勞動部保險局核給原告第七級等
    級之失能給付，亦無法作為原告喪失勞動比例之依據。又原
    告請求之精神慰撫金過高等語置辯。並聲明：㈠原告之訴及
    假執行之聲請均駁回。㈡如受不利之判決，願供擔保請准宣
    告免為假執行。
二、本院判斷之理由要領：
  ㈠原告主張系爭事故之發生及受有系爭傷害之事實，被告因而
    犯過失傷害罪，處有期徒刑參月，如易科罰金，以壹仟元折
    算壹日等情，業經原告提出國軍高雄總醫院左營分院診斷證
    明書、醫療費用收據等件（見交簡附民卷第11頁、訴卷第33
    至57頁）附卷為證，並有本院108年度交簡字第2644號刑事
    簡易判決書在卷（見交簡附民卷第23至25頁）可佐，足認被
    告上揭過失行為與原告所受系爭傷害之結果間，具有相當因
    果關係，被告應負侵權行為之損害賠償責任，應堪認定。
  ㈡而原告主張因系爭傷害支出醫療費用6,920元、醫療器材費
    用30,421元、看護費用82,000元，共計119,341元【計算式
    ：6,920＋30,421＋82,000＝119,341】，有原告提出之國軍
    高雄總醫院左營分院醫療費用收據、看護費用收據（見訴卷
    第33至59頁、第63至71頁）在卷可證，且為被告所不爭執，
    堪信為實，是原告此部分之請求，應予准許。
  ㈢請求減少工作收入4,552,348元部分：按原告因系爭事故導
    致中樞神經系統之意識、認知功能、語言功能、上肢功能及
    下肢功能存有障害，全人工作能力減損比例合併達38%乙情
    ，有高雄榮民總醫院110年5月3日高管總字第1103401581號
    函文暨勞動能力減損鑑定報告書（下稱系爭報告書）（見本
    院卷第15至21頁）在卷可佐。又原告主張我國勞動基本工資
    自108年1月1日起為每月23,100元，故應依23,100元為原告
    減少工作收入之計算基礎乙節，為被告所不爭執。復查原告
    係87年4月3日出生，自系爭事故發生日之翌日起至其年滿勞
    工強制退休年齡之65歲即152年4月3日止之期間，原告請求
    被告給付減少工作收入，應屬有據。則依原告減少工作能力
    38%，並以兩造不爭執之23,100元為基準計算上開期間之損
    害，再依霍夫曼式計算法扣除中間利息（首期給付不扣除中
    間利息）核計其金額為2,499,394元【計算方式為：105,336
    ×23.00000000＋（105,336×0.00000000）×（23.0000000
    0000.00000000）＝2,499,393.000000000。其中23.000000
    00為年別單利5%第44年霍夫曼累計係數，23.00000000為年
    別單利5%第45年霍夫曼累計係數，0.00000000為未滿一年部
    分折算年數之比例（137/365＝0.00000000）。採四捨五入
    ，元以下進位】。是原告請求減少工作收入2,499,394元為
    有理由，逾此範圍，即屬無據。
  ㈣精神慰撫金部分：本院按兩造學識、經歷、社會地位、財產
    狀況（見審訴卷證物袋、第42至45頁、訴卷第22頁）、本件
    被告加害程度及原告所受之痛苦程度等因素綜合判斷，認原
    告請求精神慰撫金，應以150,000元為適當。
  ㈤綜上，本件原告所受損害賠償金額共計2,768,735元【計算
    式：119,341＋2,499,394＋150,000＝2,768,735】。
  ㈥本件事證已臻明確，兩造其餘主張陳述及所提證據方法，經
    本院斟酌後認均不足以影響本判決結果，自無逐一論駁之必
    要，併此敘明。
三、結論：
    原告依侵權行為之法律關係，請求被告給付2,768,735元及
    其利息為有理由，應予准許；逾此範圍之部分為無理由，應
    予駁回，並依職權及被告之聲請，分別宣告假執行及酌定相
    當擔保金准免為假執行。又本件原告係提起刑事附帶民事訴
    訟，由本院刑事庭依刑事訴訟法第504條第1項規定，裁定移
    送前來，依同條第2項規定免繳納裁判費，而至辯論終結為
    止，當事人並無任何裁判費或其他訴訟費用之支出，自無庸
    就其訴訟費用之負擔為諭知。
　
中    華    民    國   110    年   10   月    28      日
                  臺灣橋頭地方法院民事第一庭
　
                      書記官  謝群育
　
                      法  官  劉建利
以上正本係照原本作成。
如對本判決上訴，須於判決送達後20日內向本院提出上訴狀。如
委任律師提起上訴者，應一併繳納上訴審裁判費。
中    華    民    國   110    年   10   月    28      日
                              書記官  謝群育